臺灣臺北地方法院刑事判決
111年度審訴字第485號
公  訴  人  臺灣臺北地方檢察署檢察官
被      告  張淑玫




上列被告因傷害案件，經檢察官提起公訴（111年度偵字第848號
），本院判決如下：
    主  文
張淑玫犯傷害罪，處拘役伍拾日，如易科罰金，以新臺幣壹仟元
折算壹日。
    事  實
一、張淑玫與蔡昊頤並不相識，張淑玫（起訴書誤載為張淑梅，
    應予更正）於民國110年12月18日上午11時45分許，在臺北
    市中山區松江南京捷運站內，因故對蔡昊頤心生不滿，竟基
    於傷害之犯意，徒手打蔡昊頤1巴掌及拉扯蔡昊頤頭髮，嗣
    因路人及保全制止方停手，致蔡昊頤受有額頭挫傷、鼻子挫
    傷等傷害。
二、案經蔡昊頤訴由臺北市政府警察局中山分局報告臺灣臺北地
    方檢察署檢察官偵查起訴。
    理  由
壹、證據能力部分：
一、按被告以外之人於審判外之言詞或書面陳述，除法律有規定
    者外，不得作為證據，刑事訴訟法第159條第1項固定有明文
    。又按被告以外之人於審判外之陳述，雖不符合同法第159
    條之1至第159條之4之規定，而經當事人於審判程序同意作
    為證據，法院審酌該言詞陳述或書面陳述作成時之情況，認
    為適當者，亦得為證據；當事人、代理人或辯護人於法院調
    查證據時，知有第159條第1項不得為證據之情形，而未於言
    詞辯論終結前聲明異議者，視為有前項之同意，同法第159
    條之5亦有明定。查本判決下列所引之供述證據，為被告張
    淑玫以外之人於審判外之言詞陳述，因檢察官及被告於本院
    準備程序及審理中均未爭執該證據之證據能力，復未於言詞
    辯論終結前聲明異議，本院審酌該證據作成時之情況，認為
    以之作為證據應屬適當，依上開規定，應認有證據能力。
二、本件錄影影像光碟具有證據能力，被告辯稱前開錄影影像有
    被剪接及變造之嫌，不具證據能力云云，並不足採，理由如
    下：
  ㈠按案發現場之錄音、錄影電磁紀錄，係利用科技電子設備取
    得之證據，若取得證據之機械性能與操作技術無虞，該錄音
    、錄影內容之同一性即無瑕疵可指，倘其取得之過程並無違
    法，則該錄音、錄影電磁紀錄經以科技電子設備播放所呈現
    之聲音、影像內容，自得為證據（最高法院101年度台上字
    第167號判決意旨參照）。次按法院或檢察官因調查證據及
    犯罪情形，得實施勘驗，為刑事訴訟法第212條所明定，則
    法官因調查證據及犯罪情形所進行之勘驗及據以製作之勘驗
    筆錄，應有證據能力。
　㈡查觀之本件錄影影像係由告訴人以手機拍攝，應係本於機械
    原理，攝製案發現場之情景而成，復經本院於111年5月30日
    當庭勘驗，前開光碟顯示之影像及畫面全程連續不中斷，且
    無扭曲變形，無可見之剪接或變造情事，有本院該日之勘驗
    筆錄及影像畫面截圖等件（見本院卷第134、137至143頁）
    在卷可稽，應可認定本件錄影影像並無剪接及變造之情，依
    前揭說明，該影像光碟應有證據能力。則本院據以實施勘驗
    ，而製作之勘驗筆錄及勘驗影像畫面截圖等派生證據，亦有
    證據能力。被告前開所稱有剪接及偽造之嫌，自非可採。
三、本判決其餘資以認定本案事實之非供述證據，亦查無違反法
    定程序取得之情形，依刑事訴訟法第158條之4之反面解釋，
    應具證據能力。
貳、實體部分：
一、認定犯罪事實所憑之證據及理由：
  ㈠訊據被告矢口否認有何傷害犯行，辯稱：當天我只有拍照，
    告訴人蔡昊頤用手機打我手背，我根本沒有打告訴人，也沒
    有拉扯告訴人頭髮云云。然查：
　⒈證人即告訴人於警詢時證稱：我於110年12月18日上午11時20
    分許，在臺北市中山區松江南京捷運站內的廁所外椅子對面
    等我朋友，後來我見椅子有空位就上前坐下休息，被告忽然
    問我一些問題，我不回應，被告就突然凶狠的問我：為什麼
    不回答問題？等語，然後被告就接著拿出手機拍我，我便起
    身走到被告對面並持手機對她錄影，她看到我拿出手機就衝
    過來打我一巴掌及拉扯我頭髮，隨即有1位女性路人上前勸
    架等語（見偵卷第29至33頁）。
　⒉證人即路人黃淑倩於警詢時證稱：當時我要從松江南京捷運
    站搭車返家，看到坐在廁所旁的被告先拿著手機對著告訴人
    ，後來告訴人站起來站在我旁邊反對著被告錄影，被告看到
    後直接走向告訴人，先用右手打落告訴人手機，再用左手打
    告訴人右臉頰，接著再用左手抓扯告訴人頭髮，我有制止請
    被告放手，但她都不放，我就用左手抓住她左手，再請現場
    民眾呼叫保全到場，保全到場後被告才放手等語（見偵卷第
    43頁）。
　⒊證人即路人彭豐國於警詢時證稱：我當時要搭捷運返家，進
    入松江南京捷運站時，突然聽到咆嘯聲，我看到被告拉扯告
    訴人頭髮，同時攻擊告訴人頭部，後來一位女生馬上制止被
    告，但被告還是有持續拉扯約5秒鐘，保全到場後，被告才
    放手等語（見偵卷第55頁）。　　
  ⒋經本院勘驗現場錄影光碟結果(見本院卷第134、137至143頁)
    ：
  「畫面為告訴人由上往下拍，所拍攝到的腳為被告(紅框處)  
    ，總長13秒。
　  
　　[00:00:01] 被告:你總共來了幾個人？
    [00:00:02] 被告:你有問題欸。
    [00:00:05] 被告:你爸叫什麼名字？
    [00:00:06] 被告:你總共來了幾個人？
    [00:00:07] (告訴人站起身往前走)
    [00:00:09] (被告舉起手機似在拍攝告訴人)
　  
　  [00:00:11] (被告站起身朝告訴人走去) 
　  
    [00:00:12] 被告:你敢拍照(伸手要攻擊告訴人)。
    
    [00:00:13] 告訴人:啊~(告訴人手機晃動)，畫面結束。
    」
    由前開錄影畫面，可見被告確有伸手攻擊告訴人之行為。且
    衡以前開證人黃淑倩、彭豐國均與被告素不相識，前無任何
    仇恨、嫌隙，當無蓄意虛構事實而設詞誣陷被告之理，又所
    證述之內容均足以補強告訴人之指訴內容，是被告確有徒手
    打告訴人1巴掌及拉扯告訴人頭髮之行為，甚為明確。又告
    訴人係於案發後，於同日即前往馬偕紀念醫院接受急診治療
    ，並經醫師診斷受有額頭挫傷、鼻子挫傷等傷害，且係於同
    日12時22分許，前往警察局製作調查筆錄等情，亦有前開醫
    院110年12月18日之乙種診斷證明書、調查筆錄等件（見偵
    卷第29、39頁）在卷可參。足認告訴人之指訴與卷內之客觀
    證據亦互核相符，應係事實，告訴人確有因被告徒手毆打及
    拉扯頭髮而受有如診斷證明書上所載之傷害。
　⒌又被告於警詢及偵查時均對於其有拉扯告訴人頭髮一事坦承
    在卷（見偵卷第13、96頁），是被告於本院翻異前詞，全然
    否認其有對告訴人施以暴行之行為，並不可採。
  ㈡綜上，本件事證明確，被告所辯並不足採，其所為之如事實
    欄所載之傷害犯行，應堪認定，應予依法論科。
二、論罪科刑：
  ㈠核被告所為，係犯刑法第277條第1項之傷害罪。
  ㈡爰審酌被告徒手打告訴人1巴掌及拉扯告訴人頭髮，致告訴人
    受有傷害，所為實有不該，且犯後否認犯行，堪認犯後態度
    不佳，兼衡被告之犯罪手段、造成之損害結果、自陳之教育
    程度及家庭經濟狀況（見本院卷第182頁）等一切情狀，量
    處如主文所示之刑，並諭知如主文所示易科罰金之折算標準
    ，以示警懲。
據上論斷，應依刑事訴訟法第299條第1項前段，刑法第277條第1
項、第41條第1項前段，刑法施行法第1條之1第1項，判決如主文
。
本案經檢察官葉詠嫻提起公訴，檢察官吳春麗、楊舒雯到庭執行
職務。 
中　　華　　民　　國　　111 　年　　8 　　月　　16　　日
　　　　　　　　　刑事第二十一庭  審判長法  官  程克琳
                                        法  官  王筱寧
                                        法  官  倪霈棻
以上正本證明與原本無異。 
如不服本判決應於收受送達後20日內向本院提出上訴書狀，並應
敘述具體理由；其未敘述上訴理由者，應於上訴期間屆滿後20日
內向本院補提理由書（均須按他造當事人之人數附繕本）「切勿
逕送上級法院」。告訴人或被害人如對於本判決不服者，應具備
理由請求檢察官上訴，其上訴期間之計算係以檢察官收受判決正
本之日期為準。 因疫情而遲誤不變期間，得向法院聲請回復原
狀。
　　　　　　　　　　　　　　　　        書記官　蔡旻璋
中　　華　　民　　國　　111 　年　　8 　　月　　16　　日
附錄本案論罪科刑法條：
中華民國刑法第277條
傷害人之身體或健康者，處5年以下有期徒刑、拘役或50萬元以
下罰金。
犯前項之罪，因而致人於死者，處無期徒刑或7年以上有期徒刑
；致重傷者，處3年以上10年以下有期徒刑。